臺灣臺中地方法院刑事判決　
111年度訴字第1733號
公  訴  人  臺灣臺中地方檢察署檢察官
被      告  周傳智


上列被告因違反毒品危害防制條例案件，經檢察官提起公訴（11
1年度毒偵字第2348號），被告於準備程序中就被訴事實為有罪
之陳述，經告知簡式審判程序之旨，並聽取檢察官、被告之意見
後，本院合議庭裁定由受命法官獨任進行簡式審判程序，判決如
下：
    主    文
乙○○施用第一級毒品，累犯，處有期徒刑拾月。
    犯罪事實及理由
壹、本案被告乙○○(下稱被告)所犯者為刑事訴訟法第273條之1第
    1項所定死刑、無期徒刑、最輕本刑為3年以上有期徒刑以外
    之罪，且非高等法院管轄之第一審案件，而被告就被訴事實
    為有罪之陳述，經告知簡式審判程序之旨，並聽取被告及檢
    察官之意見後，本院合議庭裁定由受命法官獨任改行簡式審
    判程序，是本案之證據調查，依刑事訴訟法第273條之2規定
    ，不受同法第159條第1項、第161條之2、第161條之3、第16
    3條之1及第164條至第170條等規定之限制，合先敘明。
貳、本件犯罪事實及證據，除證據部分補充「被告於本院準備程
    序及審理時之自白」外，其餘均引用起訴書之記載（如附件
    ）。
參、論罪科刑：
一、核被告所為，係犯毒品危害防制條例第10條第1項之施用第
    一級毒品罪。被告為供施用而持有毒品之低度行為，為其施
    用毒品之高度行為所吸收，不另論罪。　
二、被告前因施用毒品案件，經本院以108年度訴字第1731號判
    決判處有期徒刑9月確定，於民國109年7月24日執行完畢出
    監等情，有臺灣高等法院被告前案紀錄表可稽，其受有期徒
    刑執行完畢後，5年以內故意再犯本案有期徒刑以上之罪，
    為累犯。衡酌被告於上開前案有期徒刑執行完畢後，又再犯
    本案，且本案與前案均為相同罪質之施用毒品罪，可認被告
    對於刑罰反應力薄弱，並有特別之惡性，是依累犯規定加重
    其法定最低本刑，亦不致使被告所受刑罰超過其所應負擔之
    罪責，故參酌司法院釋字第775號解釋意旨，依刑法第47條
    第1項之規定加重其刑。
三、爰審酌被告前因施用毒品案件，經施以觀察、勒戒後，竟再
    為本案犯行，顯見其戒絕毒癮之意志不堅，未能體悟施用毒
    品對自己、家人所造成之傷害及社會之負擔，自屬可議；惟
    念其犯後坦承犯行，態度尚可，且施用毒品本質上係屬戕害
    自身健康之行為，尚未直接危害他人，反社會性程度應屬較
    低，暨其自陳學歷為大專畢業，目前從事廚師工作，經濟狀
    況小康，有2名未成年子女需扶養等一切情狀(見本院卷第64
    頁)，量處如主文所示之刑。　　　　　
肆、據上論斷，依刑事訴訟法第273條之1第1項、第299條第1項
    前段，判決如主文。　
本案經檢察官陳信郎提起公訴，檢察官甲○○到庭執行職務。　
中　　華　　民　　國　　111 　年　　11　　月　　30    日
                  刑事第五庭    法　官  魏威至
以上正本證明與原本無異。
如不服本判決應於收受送達後20日內向本院提出上訴書狀，並應
敘述具體理由；其未敘述上訴之理由者，應於上訴期間屆滿後20
日內向本院補提理由書（均須按他造當事人之人數附繕本）「切
勿逕送上級法院」。
　　　　　　　　　　　　　　　　書記官　林鈺娟
中　　華　　民　　國　　111 　年　　11　　月　　30    日
附錄本案論罪科刑之法條：
毒品危害防制條例第10條
施用第一級毒品者，處 6 月以上 5 年以下有期徒刑。
施用第二級毒品者，處 3 年以下有期徒刑。

附件
臺灣臺中地方檢察署檢察官起訴書
                                   111年度毒偵字第2348號
　　被　　　告　乙○○　男　48歲（民國00年00月0日生）
　　　　　　　　　　　　住○○市○里區○○○街000號
　　　　　　　　　　　　國民身分證統一編號：Z000000000號
上列被告因違反毒品危害防制條例案件，業經偵查終結，認應提
起公訴，茲敘述犯罪事實及證據並所犯法條如下：
　　　　犯罪事實
一、乙○○前因施用第一級毒品案件，經臺灣臺中地方法院以108
    年度訴字第1731號判決判處有期徒刑9月確定，於民國109年
    7月24日執行完畢。詎仍不知悔改，又因施用毒品案件，經送
    觀察、勒戒後，認無繼續施用毒品之傾向，於110年10月1日
    執行完畢，由本署檢察官以110年度毒偵字第868號為不起訴
    處分確定。詎仍不知悔改，於上開觀察、勒戒執行完畢釋放
    後3年內，基於施用第一級毒品之犯意，於111年4月22日中
    午12時許，為警採尿起回溯96小時內某時，在臺灣地區不詳
    地點，以不詳方式，施用第一級毒品海洛因1次。嗣於111年
    4月22日中午12時許，因其為毒品列管人口，而為警經其同
    意採集尿液送驗，檢驗結果呈嗎啡陽性反應，因而查悉上情
    。
二、案經臺中市政府警察局霧峰分局報告偵辦。
　　　　證據並所犯法條
一、被告乙○○經本署傳喚未到庭，且於警詢中矢口否認有於前揭
    為警採尿前96小時內施用第一級毒品海洛因犯行，且未提出其
    他具體抗辯以供調查。惟查，被告為警於111年4月22日中午
    12時許採集尿液送驗，結果呈嗎啡陽性反應，有臺中市政府
    警察局霧峰分局委託鑑驗尿液代號與真實姓名對照表、欣生
    生物科技股份有限公司111年5月6日日濫用藥物尿液檢驗報
    告等在卷可稽。按一般人注射海洛因約30分鐘後，以嗎啡型
    態為主開始排入尿中，而以最初6至12小時排泄量最多，約有7
    5%之毒品代謝物（嗎啡）可在注射之後24小時內陸續由尿中排
    出體外，剩餘量則可能在數日內分別排出體外，故一般而言，
    施用多量毒品者，於施用後4、5日仍有可能驗出低濃度毒品反
    應，此有法務部調查局92年1月2日調科壹字第0000000000-0
    號函釋可參，足認被告於前揭時、地為警採尿時回溯96小時內
    之某時，確有施用第一級毒品之犯行，是被告所辯顯屬卸責
    之詞，不足採信，其犯嫌堪以認定。又被告前因施用毒品案
    件，經依法院裁定送觀察、勒戒，已因無繼續施用傾向獲釋
    ，有刑案資料查註紀錄表、矯正簡表等在卷為憑，足見其於
    觀察、勒戒執行完畢釋放後3年內再犯本件施用毒品，自應
    依法訴追。
二、核被告所為，係犯毒品危害防制條例第10條第1項之施用第
    一級毒品罪嫌。又被告有犯罪事實欄所載之有期徒刑執行完
    畢，此有刑案資料查註紀錄表、前案刑事判決書等在卷可稽
    ，其於有期徒刑執行完畢5年以內故意再犯本件有期徒刑以
    上之罪，該當刑法第47條第1項之累犯。又被告所犯前案與
    本案所犯施用第一級毒品罪間，犯罪類型、罪質、手段及法
    益侵害結果均相似，毒品種類相同，被告因前案入監執行，
    已然接受較嚴格之矯正處遇，並因此與毒品隔絕相當期間，
    猶未認知毒品之違法性及危害性，於前案執行完畢後約1年9
    月即再為本案犯行，足認其仍欠缺對法律規範之尊重，對刑
    罰之感應力不足，加重其法定最低度刑，並無司法院大法官
    釋字第775號解釋意旨所指可能使被告所受刑罰超過其應負
    擔罪責之疑慮，請依刑法第47條第1項規定，加重其刑。
三、依毒品危害防制條例第23條第2項、刑事訴訟法第251條第1
    項提起公訴。
　　此　致
臺灣臺中地方法院
中　　華　　民　　國　 111　　年　　7 　　月　　28　　日
　　　　　　　　　　　　　　檢察官  陳信郎
本件正本證明與原本無異
中　　華　　民　　國　 111　　年　　8 　　月　　4 　　日
　　　　　　　　　　　　　　書記官  邱靜育
附錄本案所犯法條全文
毒品危害防制條例第10條
施用第一級毒品者，處 6 月以上 5 年以下有期徒刑。
施用第二級毒品者，處 3 年以下有期徒刑。